臺灣高等法院高雄分院刑事判決
110年度上訴字第1044號
上  訴  人  
即  被  告  陳永易


上列上訴人即被告因違反個人資料保護法案件，不服臺灣橋頭地
方法院110年度訴字第162號，中華民國110年10月12日第一審判
決（聲請簡易判決處刑案號：臺灣橋頭地方檢察署109年度偵字
第8441號），提起上訴，本院判決如下：
    主  文
上訴駁回。
    理  由
一、按不服地方法院之第一審判決而上訴者，須提出上訴書狀，
    並應敘述具體理由，為上訴必備之程式。倘其上訴書狀已敘
    述理由，但所敘述者非屬具體理由，仍屬不符上訴之法定程
    式，由第二審法院以其上訴不合法律上程式，判決駁回，不
    生定期命補正之問題。此觀刑事訴訟法第350條第1項、第36
    1條、第362條前段及第367條前段之規定自明。且自同法第3
    61條之修法過程以觀，原草案為：「依前項規定提起上訴者
    ，其上訴書狀應敘述理由，並引用卷內訴訟資料，具體指摘
    原審判決不當或違法之事實。其以新事實或新證據為上訴理
    由者，應具體記載足以影響判決結果之理由」，嗣經修正通
    過僅保留「上訴書狀應敘述具體理由」之文字，其餘則刪除
    ，故所稱「具體理由」，並不以其書狀應引用卷內訴訟資料
    ，具體指摘原審判決不當或違法之事實，亦不以於以新事實
    或新證據為上訴理由時，應具體記載足以影響判決結果之情
    形為必要。但上訴之目的，既在請求第二審法院撤銷或變更
    第一審之判決，所稱「具體」，當係抽象、空泛之反面，須
    就不服判決之理由為具體之敘述而非空泛之指摘而言，亦即
    須就其所主張第一審判決有違法或不當之情形，舉出該案相
    關之具體事由足為其理由之所憑，而非徒托空言或漫事指摘
    ；若僅泛言原判決認事用法不當、採證違法或判決不公、量
    刑過重等空詞，而無實際論述內容，即無具體可言。
二、原審以被告陳永易因加盟投資雞排店而與告訴人鄭世均發生
    糾紛，竟意圖損害告訴人之利益，基於違反個人資料保護法
    之犯意，於民國108年11月30日18時29分許，在臺北市火車
    站旁某處，透過手機連線至網際網路，登入臉書社群網站暱
    稱「陳企鵝」之臉書帳號，在「爆料公社」社團中公開指摘
    告訴人係惡霸等語，並公開張貼告訴人個人臉書照片，佐以
    告訴人之姓名、學歷、職業等個人資料，以此方式不當利用
    告訴人之個人資料，足生損害於告訴人等情。認被告犯個人
    資料保護法第41條之非公務機關非法利用個人資料罪，處有
    期徒刑3月，並諭知如易科罰金，以新臺幣1,000元折算壹日
    之標準。嗣被告不服原判決，雖於110年11月5日提起上訴，
    惟其上訴理由僅空泛記載：請求上訴，請求輕判等語，並未
    指出原判決之量刑有何不當或違法之處，亦未就其不服原判
    決之理由舉出足為所憑之具體事由，揆諸前開說明，被告上
    訴顯無具體理由而不合法定程式，應予駁回，並不經言詞辯
    論為之。
據上論斷，應依刑事訴訟法第367條前段、第372條，判決如文。
本案經檢察官陳志銘聲請簡易判決處刑。
中　　華　　民　　國　　110 　年　　12　　月　　24　　日
                  刑事第三庭    審判長法  官  徐美麗
                                      法  官  陳億芳
                                      法  官  方百正
以上正本證明與原本無異。
如不服本判決應於收受本判決後20日內向本院提出上訴書狀，其
未敘述上訴理由者，並得於提起上訴後20日內向本院補提理由書
狀（均須按他造當事人之人數附繕本）「切勿逕送上級法院」。
中　　華　　民　　國　　110 　年　　12　　月　　24　　日
　　　　　　　　　　　　　　　　　    書記官  林佳蓉